【裁判字號】    97,交聲,507
【裁判日期】    970725
【裁判案由】    聲明異議
【裁判全文】
臺灣臺南地方法院交通事件裁定        97年度交聲字第507號
原處分機關  交通部公路總局嘉義區監理所台南監理站
異議人即受
處分人      甲○○
上列受處分人因違反道路交通管理處罰條例案件，對於交通部
公路總局嘉義區監理所台南監理站，民國97年5月6日所為之裁決
處分（處分案號：嘉監南字第裁74-S00000000號），聲明異議，
本院裁定如下：
      主  文
異議駁回。
      理  由
一、原處分意旨略以：異議人即受處分人甲○○（下稱異議人）
    所有之車牌號碼KII-713號重型機車，於民國96年9月20日上
    午8時44分許，在台南市○○路火車站後站旁，因未依規定
    位置停車，佔用腳踏車專用停放區停放機車。經臺南市警察
    局交通隊員警（以下稱舉發機關）予以製單舉發，嗣原處分
    機關即交通部公路總局嘉義區監理所臺南監理站，以異議人
    違規事實明確，乃依道路交通管理處罰條例（下稱處罰條例
    ）第56條第1項第9款之規定，裁處異議人罰鍰新臺幣（下同
    ）1200元等語。
二、本件異議意旨略以：道路違規罰則條款內，未規定機車不准
    停在停車位分割線的指標中間。又本人經濟困難，可否改罰
    服勞務，為此聲明異議，請求撤銷原處分云云。
三、按汽車駕駛人停車時，停車時間、位置、方式、車種不依規
    定者，處600元以上1200元以下罰鍰，處罰條例第56條第1項
    第9款定有明文。又停車時間、位置、方式及車種，如公路
    主管機關、市區道路主管機關或警察機關有特別規定時，應
    依其規定。道路交通安全規則第112條第1項第15款亦規定甚
    明。
四、本院審酌：
  (一)本件異議人所有之車號KII-713號重型機車，於96年9月20日
    上午8時44分許，在台南市○○路火車站後站旁，經舉發機
    關以「未依規定位置停車」為由予以製單舉發，嗣原處分機
    關依處罰條例第56條第1項第9款之規定，裁處異議人1200元
    乙節，有：
    裁決書。
    違規現場採證照片1幀。
    台南市警察局97年5月21日南市警交字第09750162260號函
      。
    異議人違規查詢報表。
    等件為證，且為異議人所不否認，此部份事實當可認定。
  (二)異議人辯稱車輛停放於停車位分割線的指標中間。惟查：審
    視違規現場採證照片可知，異議人機車顯係停放於停車告示
    牌之右側，即腳踏車專用停放區，異議人所辯與事實不符，
    並無理由。至異議人請求將罰鍰改為勞務云云，按處罰條例
    並未設有易服勞役之法文，故異議人此部分之請求並無法律
    上依據，附此敘明。
  (三)次按違反行政法上義務應受法定最高額3000元以下罰鍰之處
    罰，其情節輕微，認以不處罰為適當者，得免予處罰。前項
    情形，得對違反行政法上義務者施以糾正或勸導，並作成紀
    錄，命其簽名，行政罰法第19條定有明文。經查：異議人經
    濟生活雖然困難，然而此與其是否違反上開違規停車之交通
    違規處罰規定，經核尚屬無涉。何況異議人既已明知自己資
    力不佳，而且生活狀況亦非良好，則其更應注意遵守相關之
    規範及道路交通安全規則，以避免違反處罰條例之規定，而
    受到罰鍰之處罰加重其生活負擔，然異議人竟不思戒慎警惕
    ，仍然不依規定位置停車而違規停放於腳踏車專用停放區，
    足見本次交通違規處罰，係可歸責於異議人之事由所致，故
    異議人尚難據此而為免罰之藉口，併予敘明。
五、綜上所述，異議人於前述時、地之違規事實既可認定，原處
    分機關裁處異議人罰鍰1200元，經核於法尚無違誤，異議人
    異議內容，並無理由，應予駁回。
六、據上論斷，應依道路交通案件處理辦法第19條，裁定如主文
    。
中    華    民    國    97    年    7     月    25    日
                        交通法庭法  官  蔡直青
以上正本證明與原本無異。
如不服本裁定，應於收受送達後5日內向本院提出抗告狀。（應
附繕本）
                                 書記官  劉鴻瑛
中    華    民    國    97    年    7     月    30    日


司法院資訊處製作；財團法人民間司法改革基金會備份。
